【裁判字號】    97,重訴,22
【裁判日期】    970626
【裁判案由】    毒品危害防制條例等
【裁判全文】
臺灣桃園地方法院刑事判決              97年度重訴字第22號
公  訴  人  臺灣桃園地方法院檢察署檢察官
被      告  甲○○
指定辯護人  本院公設辯護人林銘宏
上列被告因違反毒品危害防制條例等案件，經檢察官提起公訴（
97年度偵字第2165號），本院判決如下：
    主  文
甲○○共同運輸第二級毒品，處有期徒刑柒年陸月。扣案之甲基
安非他命拾包（驗前含包裝袋重貳仟零肆拾陸點捌玖公克，依據
抽測純度值推估驗前總純質淨重約壹仟捌佰玖拾點貳伍公克）
，沒收銷燬之；盛裝前開甲基安非他命之包裝袋拾只、元朗牌蛋
卷紙盒壹只、實在香牌草餅紙盒貳只、旅行用皮箱壹只、ＬＧ牌
行動電話壹具（含搭配大陸地區門號00000000000號
之ＳＩＭ卡壹枚），均沒收。
    事  實
一、甲○○明知甲基安非他命係毒品危害防制條例第2條第2項第
    2 款所定之第二級毒品，亦屬懲治走私條例第2條第3項授權
    公告之「管制物品項目及其數額」所列甲類第4 款之管制進
    口物品，未經許可不得運輸、私運進口及非法持有。緣其於
    民國97年1月9日在臺灣桃園國際機場（下稱桃園機場），搭
    乘澳門航空股份有限公司（下稱澳門航空）NX-627號班機，
    前往澳門地區再轉往大陸地區，嗣於同年月13日在廣東省珠
    海市，與真實姓名年籍不詳、綽號「豆奶」之臺灣地區成年
    男子通話，詎其可預見「豆奶」請託運送之物品係違禁物，
    縱屬管制物品之第二級毒品甲基安非他命亦不違背其本意情
    形下，竟應允以人民幣1萬8,000元代價，而與「豆奶」共同
    基於運輸第二級毒品及私運管制物品進口之犯意聯絡，於97
    年1月14日上午8時許，在其位在大陸地區廣東省珠海市拱北
    之租屋處，由「豆奶」以不詳方法取得甲基安非他命，並分
    裝為10包，將其中8 包藏放在「實在香牌草餅」紙盒內（驗
    前含包裝袋重1,022.73公克，依據抽測純度值推估驗前總純
    質淨重約952.94公克），另2 包則藏放在「元朗牌蛋卷」紙
    盒內（驗前含包裝袋重1,024.16公克，依據抽測純度值推估
    驗前總純質淨重約940.31公克），再以1 只「實在香牌草餅
    」紙盒為掩飾交付與甲○○，而謀議以航空托運夾藏之方法
    ，將之裝入其所有之旅行用皮箱中，擬私運入臺灣地區。後
    甲○○於同日轉往澳門地區，並於同日中午12時10分許，搭
    乘不知情之澳門航空NX-610號班機，將內裝有前開甲基安非
    他命之旅行用皮箱，以托運行李方式私運管制物品之第二級
    毒品，運抵桃園機場而進口得逞，並擬以其所有之LG牌行動
    電話（搭配大陸地區之門號（國碼：86）000-0000-0000 號
    之SIM卡1枚），依「豆奶」指示運往高雄縣市某處。惟其於
    同日下午2 時55分許，在桃園機場第一航廈，入境之際旋遭
    財政部臺北關稅局人員查獲，當場逮捕，並扣得上述之甲基
    安非他命10包（含包裝袋10只，驗前含包裝袋重2,046.89公
    克，依據抽測純度值推估驗前總純質淨重約1,893.25公克）
    ，及其所有供本案運輸第二集毒品所用之「實在香牌草餅」
    紙盒2只、「元朗牌蛋卷」紙盒1只、旅行用皮箱1 只、LG牌
    行動電話1 具（含搭配大陸地區門號000-0000-0000號之SIM
    卡1枚）等物。
二、案經內政部警政署航空警察局移送臺灣桃園地方法院檢察署
    檢察官偵查起訴。
    理  由
一、證據能力部分：
  (一)按鑑定之經過及其結果，應命鑑定人以言詞或書面報告；法
    院或檢察官得囑託醫院、學校或其他相當之機關、團體為鑑
    定，或審查他人之鑑定，準用前開規定，刑事訴訟法第 206
    條第1項、第208 條第1項前段定有明文。經查，內政部警政
    署刑事警察局97年2 月20日刑鑑字第0970009907號鑑定書（
    見97年度偵字第2165號偵查卷第55頁），屬檢察官指揮司法
    警察囑託之鑑定機關，並為該機關執行毒品鑑定公務所出具
    書面鑑定報告，依刑事訴訟法第159 條之立法理由及同法第
    206 條規定，自得為證據，且被告及其辯護人於本院審理時
    ，就此部分之證據能力均不爭執，迄至本件辯論終結時，亦
    未聲明異議，復核該鑑定書與公訴人主張之犯罪事實有關聯
    性，是可認前開鑑定書具有證據能力，合先敘明。
  (二)另本案查獲之照片、旅客入出境紀錄查詢表（見同上偵查卷
    第17頁至第19頁、第22頁至第23頁），及扣案之甲基安非他
    命10包（含包裝袋10只，驗前含包裝袋重2,046.89公克，依
    據抽測純度值推估驗前總純質淨重約1,893.25公克）、「實
    在香牌草餅」紙盒2只、「元朗牌蛋卷」紙盒1只、旅行用皮
    箱1只、LG牌行動電話1具（含搭配大陸地區門號000-0000-0
    000號之SIM卡1 枚）等物，均與本案事實具有自然關聯性，
    復分屬書證、物證性質，且查無事證足認有違背法定程序或
    經偽造、變造所取得之情事，而被告及其辯護人對此部分之
    證據能力亦不爭執，是堪認可有證據能力，附此敘明。
二、訊據被告甲○○對上揭犯行坦承不諱，且有查獲之照片、旅
    客入出境紀錄查詢表各1 份在卷足憑（見同上偵查卷第17頁
    至第19頁、第22頁至第23頁），及甲基安非他命10包扣案可
    稽。又扣案之前開黃色晶體8包、白色晶體2包，經送內政部
    警政署刑事警察局鑑定結果，認外觀型態均相似，經隨機抽
    取黃色、白色晶體各1 包鑑定，均檢出第二級毒品甲基安非
    他命之成分，認黃色晶體8 包驗前含包裝袋重1,022.73公克
    ，依據抽測純度值推估驗前總純質淨重約952.94公克），另
    白色晶體2 包驗前含包裝袋重1,024.16公克，依據抽測純度
    值推估驗前總純質淨重約940.31公克等情，有該局97年2 月
    20日刑鑑字第0970009907號鑑定書1 份在卷足參（見同上偵
    查卷第55頁），足徵被告任意性之自白，核與事實相符，應
    屬可信。是本件事證明確，被告犯行洵堪認定。
三、查甲基安非他命係毒品危害防制條例第2條第2項第2 款之第
    二級毒品，且屬行政院依懲治走私條例第2條第3項授權公告
    之「管制物品項目及其數額」所列甲類第4 款之管制進出口
    物品，且依懲治走私條例第12條規定：自大陸地區私運物品
    進入臺灣地區，或自臺灣地區私運物品前往大陸地區者，以
    私運物品進口、出口論，適用本條例規定處斷，準此，被告
    甲○○先在大陸地區廣東省珠海市受真實姓名年籍不詳、綽
    號「豆奶」之臺灣地區成年男子所託，將內藏有甲基安非他
    命10包之食品紙盒等物放置在旅行用皮箱中，嗣轉往澳門地
    區搭乘澳門航空班機返抵桃園機場，而私運該等物品入境臺
    灣地區，故核被告所為，係犯毒品危害防制條例第4條第2項
    之運輸第二級毒品罪，及懲治走私條例第2條第1項之私運管
    制物品進口罪。又被告運輸甲基安非他命前後持有甲基安非
    他命之低度行為，應為運輸之高度行為所吸收，不另論罪。
    再被告與「豆奶」成年男子間，就上揭各罪有犯意聯絡及行
    為分擔，為共同正犯。另被告利用不知情之澳門航空，以航
    空托運夾藏甲基安非他命之方式運輸入境，而遂行其犯行，
    為間接正犯。復被告以一私運行為，同時觸犯上揭2 罪名，
    為想像競合犯，應依刑法第55條規定，從一重之共同運輸第
    二級毒品罪處斷。爰審酌被告明知甲基安非他命係第二級毒
    品，對人體有莫大之戕害仍予共同運輸，危害國民身體健康
    及社會風氣甚鉅，且運輸之甲基安非他命推估驗前總純質淨
    重約1,893.25公克，倘流入市面，對社會治安將造成重大危
    害，竟僅為圖不法報酬而以此非法途徑為之，惡性非輕，惟
    念及其迭於警詢時、偵查中欲配合檢警以期查獲其他共犯，
    復犯後終能坦承犯行而容有悔意，且前開甲基安非他命甫行
    私運入境旋為警查獲，對社會所造成之實際侵害有限，並兼
    衡其前無何犯行，此有臺灣高等法院被告前案紀錄表1 份在
    卷可按，素行猶可，及其生活狀況、品行、智識程度等一切
    情狀，量處如主文所示之刑，以資懲儆。
四、末扣案之甲基安非他命10包（驗前含包裝袋重2,046.89公克
    ，依據抽測純度值推估驗前總純質淨重約1,893.25公克），
    係查獲之第二級毒品，應依毒品危害防制條例第18條第1 項
    前段規定，不論屬犯人與否，宣告沒收銷燬之。而盛裝前開
    甲基安非他命之包裝袋10只，係用於包裹毒品，防其裸露、
    潮濕，便於運輸，復於鑑定時已將海洛因與空包裝袋分離秤
    重，核無不可離析關係；再被告所有LG牌行動電話1 具，其
    搭配大陸地區門號000-0000-0000號之SIM卡1 枚，屬被告所
    有，用畢無須反還予電信公司，另「實在香牌草餅」紙盒 2
    只、「元朗牌蛋卷」紙盒1只、旅行用皮箱1只，均為被告所
    有供犯本案所用之物等節，已據被告供承在卷（見本院卷第
    30頁至第31頁），均應依毒品危害防制條例第19條第1 項規
    定，宣告沒收。
據上論斷，應依刑事訴訟法第299條第1項前段，毒品危害防制條
例第4條第2項、第18條第1項前段、第19條第1項，懲治走私條例
第2條第1項、第11條，刑法第11條、第28條、第55條，判決如主
文。
本案經檢察官丁俊成到庭執行職務。
中    華    民    國    97    年    6     月    26    日
                  刑事第六庭  審判長法  官  黃梅淑
                                    法  官  宣玉華
                                    法  官  黃翊哲
以上正本證明與原本無異。
如不服本判決，應於判決送達後10日內向本院提出上訴狀（應附
繕本），其未敘述上訴理由者，應於上訴期間屆滿後20日內補提
理由書狀於本院，上訴於臺灣高等法院。
                                    書記官  劉霜潔
中    華    民    國    97    年    6     月    26    日
附錄本判決論罪科刑法條：
毒品危害防制條例第4條第2項
製造、運輸、販賣第二級毒品者，處無期徒刑或7 年以上有期徒
刑，得併科新臺幣700萬元以下罰金。
懲治走私條例第2條第1項
私運管制物品進口、出口逾公告數額者，處7 年以下有期徒刑，
得併科新臺幣300萬元以下罰金。


司法院資訊處製作；財團法人民間司法改革基金會備份。
